【裁判字號】    97,交聲,901
【裁判日期】    980331
【裁判案由】    聲明異議
【裁判全文】
臺灣臺南地方法院交通事件裁定         97年度交聲字第901號
移送機關    交通部公路總局嘉義區監理所臺南監理站
受處分人    甲○○
上列受處分人因違反道路交通管理處罰條例案件，對於交通部公
路總局嘉義區監理所臺南監理站97年8月15日所為之裁決處分（
處分案號：嘉監南字第裁74-S00000000號），聲明異議，本院裁
定如下：
    主  文
異議駁回。
    理  由
一、原處分意旨略以：異議人即受處分人甲○○（下稱異議人）
    ，於民國97年7月10日21時25分許，駕駛車號YCV-918號重型
    機車，行經臺南市○○○路與大同路口處時，因車牌處加裝
    旋轉架，經臺南市警察局第六分局警員 (下稱舉發機關)當
    場開單舉發，嗣原處分機關即交通部公路總局嘉義區監理所
    臺南監理站，以異議人違規事實明確，依道路交通管理處罰
    條例 (下稱處罰條例)第12第1項第7款、第2項之規定，裁處
    異議人罰鍰新臺幣（下同）5400元，並牌照吊銷等語。
二、聲明異議意旨略以：系爭牌照架為鎖死狀態，並無旋轉功能
    ，異議人亦無遮住牌照之意思，罰單之採證照片係員警強力
    扳動，致牌照產生移動，又牌照傾斜並無影響辨識之效果，
    為此聲明異議，請求撤銷原處分云云。
三、按機器腳踏車號牌一面懸掛位置，除原設有固定位置外，應
    「正面」懸掛於車輛後端之明顯適當位置，懸掛固定；又汽
    車號牌不得變造損毀、塗抹或粘貼其他材料、加裝邊框或霓
    虹燈、裝置旋轉架、顛倒懸掛或以安裝其他器具之方式使不
    能辨認其牌號，並不得以他物遮蔽，如有污穢，致不能辨認
    其牌號時，應洗刷清楚。汽車已領有牌照而不依指定位置懸
    掛者，處汽車所有人3600元以上10800元以下罰鍰，並牌照
    吊銷之。道路交通安全規則第11條第1項第3款、第2項，處
    罰條例第12條第1項第7款、第2項，分別定有明文。又所謂
    牌照懸掛固定者，係指牌照正面固定朝向後方，倘牌照正面
    得任意傾斜，改變角度，致他人對其牌照上之文字、數字有
    所誤認，或不易辨別時，即非固定懸掛，自屬未依指定位置
    懸掛。
四、本院審酌：
（一）異議人於97年7月10日21時25分許，駕駛車號YCV-918號重
      型機車，行經臺南市○○○路與大同路口處時，經舉發機
      關以「車牌處加裝旋轉架」為由當場開單舉發，嗣原處分
      機關以異議人違規事實明確，依處罰條例第12條第1項第7
      款、第2項之規定，裁處異議人罰鍰5400元，並牌照吊銷
      之事實，有：原處分機關裁決書、舉發機關舉發通知單、
      舉發現場照片等件為證，且為異議人所不否認，此部分事
      實當可認定。
（二）又依卷附系爭機車照片，該車顯有裝置旋轉架，且得任意
      調整牌照傾斜角度（參本院卷第6頁），又證人即舉發員
      警蔡樵賢結證稱：我當時確實發現旋轉架可以變動等語（
      見本院卷第17頁），是異議人辯稱：牌照架已鎖死，並無
      旋轉功能云云，不足採信。異議人之機車牌照，既加裝旋
      轉架，顯然違反道路交通安全規則第11條第2項不得加裝
      旋轉架之規定。又上開旋轉架調整最大幅度（逾15度）傾
      斜時，牌照因部分反光，已呈難以辨識之狀態，有卷附照
      片可佐（參本院卷第22頁反面第1張），且證人蔡樵賢亦
      證稱：我執行交通勤務約7年，牌照角度差距15度以上，
      會有難以辨識的情形等語（見本院卷第18頁），證人執行
      交通勤務長達7年，處理違規採證照片自非少數，是其上
      開證詞洵堪採信，故異議人辯稱：牌照傾斜並無影響辨識
      之效果云云，委無足採。異議人牌照角度既隨時可以加以
      調整，且傾斜角度可達令人難以辨識牌照文字及數字之程
      度，揆諸前揭法條說明，自有違上揭道路交通安全規則第
      11條第1項第3款，應固定「正面」懸掛於車輛後端規定之
      虞。因此即足以認定異議人機車之車牌，舉發當時確時未
      依指定位置懸掛，而違反上揭處罰條例第12條第1項第7款
      之規定。
五、綜上所述，異議人所有之重型機車於前述時、地，已領有號
    牌而不依指定位置懸掛，違反道路交通安全規則之情事既可
    認定，原處分機關據此裁處異議人罰鍰5400元並吊銷牌照，
    並無不當。異議人所辯均無理由，應予駁回。
六、據上論斷，應依道路交通案件處理辦法第19條，裁定如主文
    。
中    華    民    國    98    年    3    月    31     日
                  交通法庭   法  官  廖建彥
以上正本證明與原本無異。
如不服本裁定應於送達後5日內向本院提出抗告狀（應附繕本）
。
                             書記官  吳揆滿
中    華    民    國    98    年    3    月    31     日


司法院資訊處製作；財團法人民間司法改革基金會備份。
